# 股权激励费用取消的会计处理

提问人：lv1025280320 时间：2022-05-14 18:27:37
请教陈版：
“《上市公司执行企业会计准则案例解析》(2020) 案例9-09终止股权激励计划的会计处理”问题（ 2 ）中采用了观点二 “观 点二点二 认为 ，，公司公司 应 在取消当日估 计 未来能未来能 够满 足可行足可行 权 条件的条件的 权 益益工具数量（（在假定没有 终 止股止股 权 激励激励 计 划划的情况下），），据此据此 预计 原本原本 应 在剩余等待期内确确 认 的股的股 权 激励激励 费 用金用金 额 ，，并将并将 该 金金 额 一次性一次性 计 入取消当期。就本案例来看，， 该观 点下点下，， A 公司公司 应 当在当在取消日判断第二期、第三期能 够满 足足 业绩 条件的可能性，，并据此并据此确确 认 相相关关激励激励 费 用用；；若若 A 公司公司 预计 无法无法 满 足第二期、第三期的 业绩 条件条件，， 则预计 未来能未来能 够满 足可行足可行 权 条件的条件的 权 益工具数量 为零零，，其累其累 计 确确 认 的第二期、第三期激励 费 用用 为 零。零。
我我 们倾 向于向于 观 点二点二，， “ 原本原本 应 在剩余等待期内确确 认 的激励的激励 费 用金用金 额” 可以理解 为 在假定没有 终 止股止股 权 激励激励 计 划划的情况下，，剩余等待期内 预计 能能 够满 足可行足可行 权 条件的条件的 权 益工具相关关的激励的激励 费 用用金金 额 。因此。因此，，公司可在取消激励 计 划划当日当日，，估估 计 未来能未来能 够满 足可行足可行 权 条件的条件的 权 益工具数量（（在假定没有 终 止股止股 权 激励激励 计 划划的情况下），），并将相并将相关关股股 权 激励激励 费 用金用金 额 一次性一次性 计 入当期入当期 损 益。益。 ”
请教陈版：观点二要在取消日（2X18年.05月）估计未来能够满足可行权条件的权益工具数量（在假定没有终止股权激励计划的情况下），如果预计未来可行权权益工具数量为零（预计未来无法满足非市场业绩条件），累计确认的费用为 0 ，那么：
（ 1 ）前期（2X17年）确认的（第二期，第三期）费用需要冲回吗？我理解是不要，因为是主动取消而不是自然作废。
（ 2 ）取消股权激励计划的本身的原因就是预计无法满足非市场业绩条件（不就是已经预计未来可行权数量为 0 ），那么观点二在取消日又要预计未来可行权权益工具数量来确认应在剩余等待期内确认的费用有何意义呢？
（ 3 ）按照观点 2 ，是不是可以随意在取消日预计未来不满足业绩条件（可行权权益工具数量为 0 ），在取消日就不确认费用了？

回答人：chenyiwei
如果预计未来可行权权益工具数量为零（预计未来无法满足非市场业绩条件），则：
1 、前期（2X17年）确认的（第二期，第三期）费用需要冲回。因为假设没有取消事项，最终累积的股份支付费用也是零。
2 、实务中取消的原因多样，不可能只有“预计无法满足非市场业绩条件”这一条原因。
3 、观点二实际上是要求确认的累计股份支付费用不超过在不取消情况下预计需确认的股份支付费用累计数。如果站在取消日来看，即使不取消，预计最终也会因为不满足服务期限条件或者非市场业绩条件导致最终可行权的权益工具数量为零，故需要冲回前期已确认的累计费用。因此是否冲回费用，应当与“是否取消”无关。